pt-BR: Relógio movimento: Automático; Cinético; Mecânico (corda manual); Quartzo; Smart; Movido a energia solar; Spring drive; Turbilhão; Outro
cs: Strojek hodinek: Automatický; Kinetický; Mechanický (ruční nátah); Quartz; Chytrý; Solární napájení; Spring Drive; Tourbillon; Jiné
sl-SI: Mehanizem ure: Avtomatsko; Kinetično; Mehansko (ročno navijanje); Kvarčno; Pametna ura; Na sončno energijo; Spring Drive; Tourbillon; Drugo
vi: Quan sát chuyển động: Tự động; Kinetic; Cơ học (lên dây cót thủ công); Thạch anh; Thông minh; Năng lượng mặt trời; Spring drive; Tourbillon; Khác
ru: Механизм часов: Автоматический; Кинетический; Механический (с ручным заводом); Кварцевый; Умные часы; На солнечной батарее; Spring Drive; Турбийон; Другое
hu: Óraszerkezet: Automata; Kinetikus; Mechanikus (kézi felhúzós); Kvarc; Okos; Napelemes; Spring drive; Tourbillon; Egyéb
ro-RO: Mecanismul ceasului: Automatic; Kinetic; Mecanic (întoarcere manuală); Cuarț; Smart; Alimentare solară; Spring drive; Tourbillon; Altele
da: Urværk: Automatisk; Kinetisk; Mekanisk (manuelt optræk); Kvarts; Smart; Soldrevet; Fjederdrevet; Tourbillon; Andet
zh-TW: 手錶機芯: 自動上鍊; 人動電能; 機械 (手動上鍊); 石英; 智慧型; 太陽能; Spring Drive; 陀飛輪; 其他
sk-SK: Hodinkový stroj: Automatický; Kinetický; Mechanický (manuálne naťahovanie); Quartz; Smart; Solárny; Spring Drive; Tourbillon; Iný
sv: Klockans urverk: Automatisk; Kinetisk; Mekanisk (manuell uppdragning); Kvarts; Smart; Soldriven; Spring drive; Tourbillon; Övrigt
hr-HR: Mehanizam sata: Automatski; Kinetički; Mehanički (ručno navijanje); Kvarcni; Pametni; Na solarni pogon; Spring Drive; Tourbillon; Ostalo
nl: Horloge uurwerk: Automatisch; Kinetisch; Mechanisch (handmatig opwinden); Quartz; Smart; Op zonne-energie; Spring drive; Tourbillon; Overige
nb: Klokkebevegelse: Automatisk; Kinetisk; Mekanisk (manuelt opptrekk); Kvarts; Smart; Solcelledrevet; Spring drive; Tourbillon; Annet
fi: Kellon mekanismi: Automaattinen; Kineettinen; Mekaaninen (käsinvedettävä); Kvartsi; Äly; Aurinkokenno; Spring Drive; Tourbillon; Muu
ja: 腕時計ムーブメント: 自動巻き; キネティック; 手巻き; クォーツ; スマート; ソーラー; スプリングドライブ; トゥールビヨン; その他
pl: Mechanizm zegarka: Automatyczny; Kinetyczny; Mechaniczny (naciąg ręczny); Kwarcowy; Smart; Solarny; Spring Drive; Tourbillon; Inny
pt-PT: Movimento do relógio: Automático; Cinético; Mecânico (corda manual); Quartzo; Inteligente; Energia solar; Spring drive; Turbilhão; Outro
bg-BG: Механизъм на часовник: Автоматичен; Кинетичен; Механичен (ръчно навиване); Кварцов; Смарт; Със слънчева батерия; Пружинно задвижване; Турбийон; Друго
en: Watch movement: Automatic; Kinetic; Mechanical (manual winding); Quartz; Smart; Solar powered; Spring drive; Tourbillon; Other
th: กลไกนาฬิกา: ออโตเมติก; คิเนติก; กลไก (ไขลานด้วยมือ); ควอตซ์; สมาร์ต; พลังงานแสงอาทิตย์; สปริงไดรฟ์; ทูร์บิญอง; อื่นๆ
tr: Saat mekanizması: Otomatik; Kinetik; Mekanik (kurmalı); Kuvars; Akıllı; Güneş enerjili; Spring drive; Tourbillon; Diğer
el: Κίνηση ρολογιού: Αυτόματος; Kinetic; Μηχανικός (χειροκίνητο κούρδισμα); Quartz; Smart; Ηλιακός; Spring drive; Tourbillon; Άλλο
lt-LT: Laikrodžio mechanizmas: Automatinis; Kinetinis; Mechaninis (rankinis prisukimas); Kvarcinis; Išmanusis; Varomas saulės energija; „Spring drive“; Turbijonas; Kita
zh-CN: 腕表机芯: 自动; 动能; 机械（手动上链）; 石英; 智能; 太阳能驱动; 弹簧驱动; 陀飞轮; 其他
es: Movimiento del reloj: Automático; Cinético; Mecánico (cuerda manual); Cuarzo; Inteligente; Energía solar; Spring Drive; Tourbillon; Otro
de: Uhrwerk: Automatik; Kinetisch; Mechanisch (Handaufzug); Quarz; Smart; Solarbetrieben; Spring Drive; Tourbillon; Sonstiges
fr: Mouvement de la montre: Automatique; Cinétique; Mécanique (à remontage manuel); Quartz; Connectée; À énergie solaire; Spring Drive; Tourbillon; Autre
ko: 시계 무브먼트: 오토매틱; 키네틱; 기계식(수동 와인딩); 쿼츠; 스마트; 태양광 구동; 스프링 드라이브; 투르비용; 기타
it: Movimento dell'orologio: Automatico; Cinetico; Meccanico (a carica manuale); Al quarzo; Smart; A ricarica solare; Spring drive; Tourbillon; Altro